---
title: "Implementando ICs e p valor"
author: "Raoni Smaneoto"
output:
  html_document:
    theme: readable
    df_print: paged
    toc: yes
  html_notebook:
    fig_width: 7
    theme: readable
    toc: yes
    toc_float: yes
---

```{r setup, include=FALSE, message=FALSE}
knitr::opts_chunk$set(echo = TRUE)
library(tidyverse)
library(boot)
library(readr)
library(here)
library(broom)

theme_set(theme_bw())
```

## Os dados

```{r}
set.seed(12345)
data = readr::read_csv2(here::here("data/campeonato-brasileiro-full.csv"))

```

## Com teste de hipótese para a primeira pergunta
Como o p-value foi muito alto podemos aceitar a hipótese nula que diz que não há diferença considerável entre o número de gols dos jogos nas quartas e o número de gols dos jogos aos domingos.

```{r }
data1 = data %>%
  filter(Dia %in% c("Domingo", "Quarta-feira"))

thet_emb = function(d) {
  
  a = d %>%
    mutate(embaralhado = sample(Dia, n())) %>%
    group_by(embaralhado) %>%
    summarise(goals = mean(gols))
  
  sunday = a %>% filter(embaralhado == "Domingo") %>% pull(goals)
  wednesday = a %>% filter(embaralhado == "Quarta-feira") %>% pull(goals)

  sunday - wednesday
}

diffs = replicate(2000, {thet_emb(data1)})

theta_diff = function(d, i) {
  goals = d %>%
    slice(i) %>%
    group_by(Dia) %>%
    summarise(goals = mean(gols))

  sunday = goals %>% filter(Dia == "Domingo") %>% pull(goals)
  wednesday = goals %>% filter(Dia == "Quarta-feira") %>% pull(goals)

  sunday - wednesday
}

sum(abs(diffs) >= abs(theta_diff(data1, 1:NROW(data1)))) / length(diffs)
```


## Com IC para a primeira pergunta

O IC fica em torno do zero, indicando que não existe diferença entre o número de gols de jogos na quarta e no domingo.
```{r }
theta = function(data, i) {
    agrupado = data %>% 
        slice(i) %>% 
        group_by(Dia) %>% 
        summarise(gols = mean(gols))
    
    domingos = agrupado %>% filter(Dia == "Domingo") %>% pull(gols)
    quartas = agrupado %>% filter(Dia == "Quarta-feira") %>% pull(gols)
    domingos - quartas
}

result = boot(data = data1, statistic = theta, R = 2000) %>%
    tidy(conf.level = .95, conf.method = "bca", conf.int = TRUE)
result

```

## Com IC para a segunda pergunta
Obtivemos um intervalo de confiança que não inclui o zero. Isso indica que há diferença entre as médias. Além disso, essa diferença se mostra positiva. Ou seja, com 95% de certeza podemos dizer que jogos com ganhador têm mais gols do que jogos empatados. O intervalo varia de 0.22 até 0.9
```{r }
foi_empate = function(col) {col == 'Empate'}

data2 = data %>% mutate(Empate = foi_empate(`Vencedor Estado`))

theta_diff2 = function(d, i) {
    gols = d %>%
        slice(i) %>% 
        group_by(Empate) %>%
        summarise(media_gols = mean(gols))
    
    media_gols_vitoriosos = gols %>% filter(Empate == FALSE) %>% pull(media_gols)
    media_gols_empates = gols %>% filter(Empate == TRUE) %>% pull(media_gols)
    
    media_gols_vitoriosos - media_gols_empates
}

data2 %>% 
    boot(statistic = theta_diff2, R = 4000) %>% 
    tidy(conf.level = 0.95, 
         conf.int = TRUE)


```

## Teste de hipótese para a segunda pergunta

Obtivemos um p-value muito baixo. O que indica que não podemos aceitar a hipótese nula. Ou seja, há diferença significativa entre a média de gols de jogos que tiveram ganhador e jogos que não.
```{r}
theta_emb = function(d) {
    gols = d %>% 
        mutate(empates_emb = sample(Empate, n())) %>% 
        group_by(empates_emb) %>% 
        summarise(media_gols = mean(gols)) 
    
    media_gols_vitoriosos = gols %>% filter(empates_emb == FALSE) %>% pull(media_gols)
    media_gols_empates = gols %>% filter(empates_emb == TRUE) %>% pull(media_gols)
    
    media_gols_vitoriosos - media_gols_empates
}

diffs2 = replicate(5000, {theta_emb(data2)})

mean(abs(diffs2) >= abs(theta_diff2(data2, 1:NROW(data2))))

```